臺灣高等法院高雄分院民事判決　　　 99年度重上更(一)字第4號
上　訴　人　苟彩煥
　　　　　　苟君煥
　　　　　　苟同煥
　　　　　　苟昇煥
上列四人共同
訴訟代理人　許明德律師
　　　　　　鄭勝智律師
上　訴　人　黃子晏
訴訟代理人　郭清寶律師
　　　　　　鍾靚凌律師
上列當事人間請求返還不當得利事件，上訴人對於民國97年6 月
30日臺灣高雄地方法院95年度重訴字第305 號第一審判決提起上
訴，經最高法院第一次發回更審，本院於民國100 年3 月2 日言
詞辯論終結，判決如下：
    主  文
原判決關於駁回上訴人苟彩煥、苟君煥、苟同煥、苟昇煥後開第
二項之請求部分，及該部分假執行之聲請，暨訴訟費用（確定部
分除外）之裁判均廢棄。
上訴人黃子晏應再給付上訴人苟彩煥、苟君煥、苟同煥、苟昇煥
新台幣伍佰萬元，及其中新台幣參佰參拾伍萬伍仟元自民國九十
五年九月十六日起，其餘新台幣壹佰陸拾肆萬伍千元自民國九十
七年三月十三日起，均至清償日止，按週年百分之五計算之利息
。
上訴人黃子晏之上訴駁回。
第一、二審及發回前第三審訴訟費用（確定部分除外）由上訴人
黃子晏負擔。
本判決第二項命上訴人黃子晏給付部分，於上訴人苟彩煥、苟君
煥、苟同煥、苟昇煥以新台幣壹佰陸拾柒萬元為上訴人黃子晏預
供擔保後得假執行，但上訴人黃子晏如以新台幣伍佰萬元為上訴
人苟彩煥、苟君煥、苟同煥、苟昇煥預供擔保後，得免為假執行
。
    事實及理由
一、上訴人苟彩煥、苟君煥、苟同煥、苟昇煥（下稱苟彩煥等4
    人）起訴主張：苟彩煥等4 人均為訴外人茍迺彥（已於民國
    93年6 月29日死亡）之子女及繼承人，苟迺彥生前曾以其自
    己及茍同煥、苟昇煥名義，分別在日盛國際商業銀行股份有
    限公司高雄分行（下稱日盛銀行高雄分行）、臺灣銀行股份
    有限公司左營分行（下稱臺灣銀行左營分行）及寶華商業銀
    行股份有限公司五福分行（下稱寶華銀行五福分行）開設帳
    戶（以下合稱系爭帳戶），將如附表一、二、三「領款金額
    」欄所示之款項存放在系爭帳戶內。嗣苟迺彥於93年6 月29
    日死亡，苟彩煥等4 人等為其繼承人，應由渠等繼承苟迺彥
    如附表一、二、三所示之遺產。詎黃子晏竟於93年3 月至同
    年6 月期間，多次利用茍迺彥罹患癌末期間，以領取現金或
    匯款之方式，盜取苟迺彥存放於系爭帳戶內之存款，包括茍
    迺彥名義之如附表一所示存款新台幣（下同）7,588,218 元
    、茍同煥名義之如附表二所示存款7,188,827 元、茍昇煥名
    義之如附表三所示存款1,998,723 元，共計16,775,768元（
    7,588,218 元+7,188,827元+1,998,723元=16,775,768 元）
    。為此，依民法第179 條不當得利及民法第184 條侵權行為
    之法律關係，請求擇一判命黃子晏返還16,775,768元，及其
    中之15,130,768元，自起訴狀繕本送達翌日即95年9 月16日
    起，其中1,645,000 元（即如附表一編號11部分），自於原
    審追加意思表示到達翌日即97年3 月13日起，均至清償日止
    按年息5%計算之利息等語。並聲明求為判決：(一)黃子晏應給
    付苟彩煥等4 人16,775,768元，及其中之15,130,768元，自
    95年9 月16日起；其中1,645,000 元，自97年3 月13日起，
    均至清償日止按年息5%計算之利息。(二)願供擔保，請准宣告
    假執行。
二、上訴人黃子晏則以：苟彩煥等4 人對黃子晏所提竊盜、偽造
    文書、侵占等罪嫌之告訴案件，業經台灣高雄地方法院檢察
    署（下稱高雄地檢署）為不起訴處分確定，足證黃子晏並無
    任何侵權行為。又如附表一編號8 、9 所示之金額合計1,70
    6,000 元，係訴外人謝尊貴受茍迺彥所託，代向學生丁賢鯤
    等21人收取國際交流醫科大學（下稱國際醫科大學）之註冊
    費後，匯與苟迺彥，黃子晏為茍迺彥綜理醫學教學之行政業
    務等工作，而提領該筆註冊費後轉交國際醫科大學，並無侵
    吞該筆款項。另苟迺彥住院期間係由黃子晏照顧，苟迺彥遂
    同意贈與500 萬元與黃子晏，故如附表一、二、三所示金額
    中之500 萬元應為黃子晏所有等語置辯。並答辯聲明求為判
    決：(一)上訴人苟彩煥等4 人之訴及假執行之聲請均駁回。(二)
    如受不利判決，願供擔保請准宣告免為假執行。
三、原審判決黃子晏應給付苟彩煥等4 人8,221,743 元（包括如
    附表一編號1 至3 及編號8 至11之金額合計4,034,193 元，
    及附表二編號1 至12之金額合計7,188,827 元、暨附表三編
    號1 至4 之金額1,998,723 元，總計13,221,743元；再扣除
    黃子晏所主張贈與之500 萬元後，為8,221,743 元），及自
    95年9 月16日起至清償日止按年息5%計算之利息；並駁回苟
    彩煥等4 人之其餘請求。兩造分別就敗訴部分提起上訴，經
    本院前審以97年度重上字第60號判決兩造之上訴均駁回，兩
    造均再提起上訴，經最高法院以99年度台上字第146 號判決
    ，本院前審關於(一)駁回苟彩煥等4 人請求黃子晏再給付500
    萬元本息之上訴，(二)駁回黃子晏對於第一審判決命其給付1,
    706,000 元（即附表一編號8 至9 部分金額）本息之上訴部
    分均廢棄發回；兩造其他上訴均駁回。上訴人苟彩煥等4 人
    上訴聲明求為判決：(一)原審判決關於駁回苟彩煥等4 人後開
    第2 項之請求，及該部分假執行之聲請，暨訴訟費用之裁判
    均廢棄。(二)黃子晏應再給付苟彩煥等4 人500 萬元，及其中
    3,355,000 元自95年9 月16日起，其餘1,645,000 元自97年
    3 月13日起，均至清償日止，按週年利率5%計算之利息。(三)
    願供擔保，請准宣告假執行。並答辯聲明求為判決：駁回黃
    子晏之上訴。上訴人黃子晏上訴聲明求為判決：(一)原審判決
    除確定部分外，不利於黃子晏部分廢棄。(二)上開廢棄部分，
    苟彩煥等4 人在第一審之訴及假執行之聲請均駁回。(三)如受
    不利判決，願供擔保請准宣告免為假執行。並答辯聲明求為
    判決：駁回苟彩煥等4 人之上訴。〔苟彩煥等4 人請求黃子
    晏給付6,515,743 元（原審判准之8,221,743 元－1,706,00
    0 元=6,515,743元）本息部分已確定；暨上訴人苟彩煥等4
    人請求上訴人黃子晏給付如附表一編號4 至7 部分金額3,55
    4,025 元本息，業經判決駁回確定）。
四、兩造不爭執事項如下:
  (一)如附表一所示帳戶內之領款記錄，除編號4 至7 共4 筆外，
    其餘款項均由黃子晏領取或轉匯。
  (二)如附表二、三所示之帳戶內之領款記錄，均為黃子晏持用該
    帳戶之印鑑及存摺所領取或轉匯。
五、兩造爭執事項如下: (一)茍迺彥生前是否曾同意贈與500 萬元
    與黃子晏？(二)黃子晏主張如附表一編號8 、9 所示之款項共
    計1,706,000 元，是21名學生繳付國際醫科大學申請學位之
    費用，伊已於93年11月底轉交該校，是否可採？茲就此爭執
    點分述如下:
（一）茍迺彥生前是否曾同意贈與500 萬元與黃子晏？
    1.查，本院曾分別於99年6 月4 日及99年8 月20日準備程序
      命上訴人黃子晏查報因茍迺彥贈與500 萬元，而自系爭帳
      戶提領之時間及各次提領之金額，黃子晏陳稱: 伊有自系
      爭帳戶提領500 萬元，但弄不清楚那些是因苟迺彥贈與而
      提領，就提領金額超過500 萬元部分，即非贈與而提領等
      語（見本院卷第77、94、95頁），是苟迺彥果真有贈與50
      0 萬元與黃子晏，何以黃子晏會分不清楚如附表一、二、
      三中那幾筆提款係基於500 萬元贈與而提領，此顯與常情
      有違，故黃子晏辯稱: 茍迺彥生前同意贈與500 萬元與伊
      云云，不足採信。
    2.次查，黃子晏辯稱: 茍迺彥生前同意贈與500 萬元與伊云
      云，固據其提出記載「送伍佰萬元」之字據（下稱系爭字
      據；見原審卷二第365 頁）為證，惟黃子晏於94年9 月21
      日在高雄地檢署94年度偵字第1128號一案偵查時陳稱：系
      爭字據係苟迺彥於93年6 月20日左右在行政院國軍退除役
      官兵輔導委員會高雄榮民總醫院（下稱高雄榮總）病房書
      寫，當時苟迺彥已住院2 個月，身體狀況不好等情，有筆
      錄影本在卷可稽（見本院卷第69、70頁），而苟迺彥於93
      年6 月29日死亡，如苟迺彥確有贈與黃子晏500 萬元，則
      衡諸當時苟迺彥已病情嚴重，為維護黃子晏之權益，理應
      會於生前同意黃子晏儘速將該500 萬元一次整筆提領，然
      觀附表一、二、三所示系爭帳戶，自93年6 月20日起無任
      何一筆取款係500 萬元，均係零星提領即自93年6 月20日
      起至93年6 月29日（苟迺彥於此日死亡）止提領情形如下
      : 如附表一編號2 於93年6 月21日提領498,000 元、附表
      一編號3 於93年6 月23日提領「663 」元、附表一編號10
      於93年6 月29日提領「1,530 」元；如附表二編號1 於93
      年6 月29日提領129,267 元、附表二編號4 於93年6 月23
      日提領15,000元、附表二編號5 於93年6 月23日提領440,
      000 元、附表二編號6 於93年6 月25日提領472,000 元、
      附表二編號7 於93年6 月29日提領970,000 元、附表二編
      號8 於93年6 月29日提領20,030元、附表二編號9 於93年
      6 月29日提領250,000 元；如附表三編號1 於93年6 月24
      日提領438,670 元、附表三編號2 於93年6 月25日提領33
      7,190 元、附表三編號3 於93年6 月29日提領322,863 元
      、附表三編號4 於93年6 月29日提領900,000 元等情，為
      兩造所不爭執，準此，黃子晏於93年6 月23日自苟同煥在
      日盛銀行高雄分行之00000000000000號帳戶提領2 筆款項
      ；於93年6 月29日自苟同煥在日盛銀行高雄分行之000000
      00000000號帳戶提領3 筆款項，及同日自苟昇煥在日盛銀
      行高雄分行之00000000000000號帳戶提領2 筆款項，果苟
      迺彥真有贈與黃子晏500 萬元，並同意黃子晏自苟同煥及
      苟昇煥之上開銀行帳戶提領，則依附表二所載，苟同煥之
      上開日盛銀行高雄分行帳戶於93年6 月20日當時尚有5,03
      4,730 元（即附表二編號4 至12之總金額），足以支付贈
      與款項500 萬元，黃子晏何不一次即自苟同煥之上開日盛
      銀行高雄分行帳戶提領500 萬元完畢，且依附表三所載，
      苟昇煥之上開日盛銀行高雄分行帳戶於93年6 月20日當時
      尚有1,998,723 元，黃子晏亦可分別自苟同煥及苟昇煥之
      上開日盛銀行高雄分行帳戶各提領1 次即可將500 萬元提
      領完畢，焉需分多次零星自苟迺彥、苟同煥及苟昇煥之系
      爭帳戶提領，甚且於苟迺彥死亡後，仍於附表二編號10至
      12之苟同煥帳戶內提領2,867,700 元，此均與常情有違，
      是黃子晏之上開辯稱，尚難採信。
    3.又查，證人李文教（原名李憲章）固證稱：苟迺彥有書寫
      500 萬元字條說要送給黃子晏，但又稱：苟迺彥「沒有」
      提到共同養老金等語（見原審卷二第62、63頁），而黃子
      晏於高雄地檢署95年度偵續字第56號及94年度偵字第1128
      號一案偵查時供稱：苟迺彥於93年6 月20日左右，在高雄
      榮總病房書寫系爭字據，並向伊表示要將系爭帳戶內用剩
      的錢作為伊之「養老金」，當時李文教在場等情（見本院
      卷第62頁背面、第69、70頁之筆錄影本），及於高雄地檢
      署93年度他字第4234號一案偵查時供稱：系爭字據係苟迺
      彥於93年6 月中旬書立的，當時茍迺彥表示系爭帳戶內之
      存款係伊與苟迺彥2 人之「共同養老金」等語（該筆錄附
      於高雄地檢署94年度偵字第1128號偵查卷內），是果證人
      李文教於苟迺彥簽立系爭字據時有在場，則何以李文教未
      聽聞苟迺彥提及「共同養老金」或「養老金」一事。又證
      人潘金棠於原審雖證稱：關於500 萬元的事情後來才知道
      ，是黃子晏打電話告訴伊太太說苟迺彥寫了一張500 萬元
      的字條等語（見原審卷二第65頁），然證人潘金棠並未親
      自見聞苟迺彥有簽立系爭字據贈與黃子晏500 萬元，參以
      如苟迺彥確有表示要將系爭帳戶內之存款作為其與黃子晏
      2 人之「共同養老金」，及表示要將系爭帳戶內用剩的錢
      作為黃子晏之「養老金」，則焉需另書立系爭字據贈與
      500 萬元與黃子晏，是尚難僅憑證人李文教、潘金棠之證
      述及系爭字據，即認苟迺彥有簽立系爭字據贈與500 萬元
      與黃子晏。
    4.綜上，黃子晏未能舉證證明苟迺彥有同意贈與500 萬元，
      是苟彩煥等4 人本於繼承、不當得利及侵權行為之法律關
      係，請求黃子晏再給付5,000,000 元，及其中3,355,000
      元自起訴狀繕本送達翌日即95年9 月16日起，其餘1,645,
      000 元自原審追加意思表示到達翌日即97年3 月13日起，
      均至清償日止，按週年利率5%計算之利息，應予准許。
（二）黃子晏主張如附表一編號8 、9 所示之款項共計1,706,00
      0 元，是21名學生繳付國際醫科大學申請學位之費用，伊
      已於93年11月底轉交該校，是否可採？
    1.查，就提領系爭1,706,000 元部分之用途，黃子晏於原審
      係主張：伊為苟迺彥綜理醫學教學之行政業務等工作，故
      提領註冊費1,706,000 元後，再轉交與國際醫科大學而完
      成21位學生之註冊等語（見原審卷二第151 頁訴狀），準
      此，黃子晏係主張1,706,000 元是21位學生之註冊費，伊
      均已繳交與國際醫科大學；嗣於本院更審前改稱：系爭1,
      706,000 元尚包含「代辦費」每位學生2 萬元及住宿、機
      票、公關費用等之支出（見本院97年度重上60號卷一第73
      、74頁）；於本院更審中則又再改口稱：該1,706,000 元
      包含繳付與國際醫科大學1,344,000 元（即美金42,000元
      ），其餘362,000 元為行政人員（黃子晏及其女等人員出
      訪）住宿機票及公關費用等（見本院卷第60頁），其前後
      陳述不一，且除美金42,000元外，就其餘之支出，黃子晏
      則自承：均無證據可以證明（見本院卷第60、77頁），是
      黃子晏辯稱: 如附表一編號8 、9 所示之款項共計1,706,
      000 元，是21名學生繳付國際醫科大學聲請學位之費用云
      云，不足採信。
    2.次查，黃子晏主張如附表一編號8 、9 所示之款項共計1,
      706,000 元，是21名學生繳付國際醫科大學聲請學位之費
      用，伊於93年11月25日帶學生出境前往斯里蘭卡國際醫科
      大學等情，固據其提出學生名單及國際醫科大學出具之證
      明書乙紙為證（見本院重上字卷二第16、34、35頁、本院
      卷第113 頁），惟上開證明書係記載: 黃子晏係於93年11
      月26日支付美金42,000元（黃子晏亦自稱係於93年11月底
      交付），作為「與替代醫學研究所及國際醫科大學建立永
      久聯盟關係」，將用於病患治療、研究與學生學金等語
      ，準此，黃子晏繳交美金42,000元與國際醫科大學係在93
      年11月26日，而其領取如附表一編號8 、9 所示之款項係
      在93年6 月7 日及93年6 月9 日，二者時間相差5 個半月
      ，則上開編號8 、9 所示之部分款項是否有用於繳交與國
      際醫科大學之美金42,000元，即有可疑，黃子晏雖辯稱:
      因每年這個時間就是準備要去斯里蘭卡，因苟迺彥生病，
      不斷感染，不知什麼時候可以出院云云，是既知苟迺彥生
      病，不知什麼時候可以出院，焉需於成行前之5 個半月即
      領取1,706,000 元，此與常情有違。又上開證明書記載繳
      交美金42,000元係用於「與替代醫學研究所及國際醫科大
      學建立永久聯盟關係」，而非如黃子晏所稱係21名學生繳
      付國際醫科大學聲請學位之費用，何況美金42,000元部分
      ，兩造同意按匯率1:32計算（見本院卷第77頁），則美金
      42,000元等同於新台幣1,344,000 元，亦與黃子晏所提領
      之金額1,706,000 元不符，而黃子晏亦自承無法提出其他
      證據證明有其餘之支出，已如前述，是尚難僅憑國際醫科
      大學出具之證明書，即認黃子晏之上開主張為真實。此外
      ，黃子晏未能舉證證明伊所提領如附表一編號8 、9 所示
      之款項1,706,000 元業經苟迺彥同意，且係用於為21名學
      生繳付申請國際醫科大學學位，則黃子晏提領上開1,706,
      000 元，難謂有何正當權源，而上開款項原為苟迺彥所有
      ，苟迺彥死亡後，由苟彩煥等4 人繼承，從而苟彩煥等4
      人本於繼承、不當得利及侵權行為之法律關係，請求黃子
      晏給付1,706,000 元，及自95年9 月16日起至清償日止按
      年息5%計算之利息，應予准許。
六、綜上所述，上訴人苟彩煥等4 人本於繼承、不當得利及侵權
    行為之法律關係，請求黃子晏給付6,706,000 元，及其中5,
    061,000 元自起訴狀繕本送達翌日即95年9 月16日起，其餘
    1,645,000 元自原審追加意思表示到達翌日即97年3 月13日
    起，均至清償日止，按週年利率5%計算之利息，為有理由，
    應予准許。又就上開應准許部分中之3,355,000 元（5,061,
    000 元－1,706,000 元=3,355,000元）及自95年9 月16日起
    至清償日止按週年利率5%計算之利息，暨其中之1,645,000
    元及自97年3 月13日起至清償日止按週年利率5%計算之利息
    部分，原審為上訴人苟彩煥等4 人敗訴之判決，尚有未洽，
    上訴意旨求予廢棄改判，為有理由，爰由本院予以廢棄改判
    如主文第2 項所示，並依兩造聲請為附條件之准、免假執行
    之宣告。另就上開應准許部分中之1,706,000 元本息部分，
    原審為上訴人黃子晏敗訴之判決，經核於法並無不合，上訴
    意旨求予廢棄改判，為無理由，應駁回黃子晏之上訴。
七、本件事證已臻明確，兩造其餘攻擊防禦方法於本件判決結果
    不生影響，故不再一一論述，併此明。
八、據上論結，本件上訴人苟彩煥等4 人之上訴為有理由，上訴
    人黃子晏之上訴為無理由，依民事訴訟法第450 條、第449
    條第1 項、第78條、第463 條、第390 條第2 項、第392 條
    ，判決如主文。
中    華    民    國  100     年    3     月    23    日
                            民事第三庭
                                審判長法官  張國彬
                                法      官  吳登輝
                                法      官  鄭月霞
以上正本證明與原本無異。
如對本判決上訴，須於判決送達後20日內向本院提出上訴狀，其
未表明上訴理由者，應於上訴後20日內向本院提出上訴理由書（
均須按他造當事人之人數附繕本）。上訴時應提出委任律師或具
有律師資格之人之委任狀，並依附註條文規定辦理。如委任律師
提起上訴者，應一併繳納上訴審裁判費。
中    華    民    國  100     年    3     月    23    日
                                書  記  官  白  蘭
附註：
民事訴訟法第466 條之1 ：
對於第二審判決上訴，上訴人應委任律師為訴訟代理人，但上訴
人或其法定代理人具有律師資格者，不在此限。
上訴人之配偶、三親等內之血親、二親等內之姻親，或上訴人為
法人、中央或地方機關時，其所屬專任人員具有律師資格並經法
院認適當者，亦得為第三審訴訟代理人。
第1 項但書及第2 項情形，應於提起上訴或委任時釋明之。
附表一：苟迺彥名義之帳戶
┌──┬────┬────────────┬───────┬──────┬────────┐
│編號│領款日期│   銀              行   │ 帳        號 │領款金額（新│ 備         註  │
│    │（年/ 月│                        │              │台幣）      │                │
│    │/ 日）  │                        │              │            │                │
├──┼────┼────────────┼───────┼──────┼────────┤
│  1 │93/06/07│日盛銀行高雄分行        │00000000000000│183,000元   │                │
├──┼────┼────────────┼───────┼──────┼────────┤
│  2 │93/06/21│日盛銀行高雄分行        │00000000000000│498,000元   │                │
├──┼────┼────────────┼───────┼──────┼────────┤
│  3 │93/06/23│日盛銀行高雄分行        │00000000000000│663元       │                │
├──┼────┼────────────┼───────┼──────┼────────┤
│  4 │93/03/08│臺灣銀行左營分行        │000000000000  │1,152,025元 │黃子晏否認有領款│
├──┼────┼────────────┼───────┼──────┼────────┤
│  5 │93/03/08│臺灣銀行左營分行        │000000000000  │920,000元   │黃子晏否認有領款│
├──┼────┼────────────┼───────┼──────┼────────┤
│  6 │93/03/09│臺灣銀行左營分行        │000000000000  │980,000元   │黃子晏否認有領款│
├──┼────┼────────────┼───────┼──────┼────────┤
│  7 │93/03/10│臺灣銀行左營分行        │000000000000  │502,000元   │黃子晏否認有領款│
├──┼────┼────────────┼───────┼──────┼────────┤
│  8 │93/06/07│臺灣銀行左營分行        │000000000000  │890,000元   │黃子晏抗辯已交予│
│    │        │                        │              │            │國際醫科大學    │
├──┼────┼────────────┼───────┼──────┼────────┤
│  9 │93/06/09│臺灣銀行左營分行        │000000000000  │816,000元   │黃子晏抗辯已交予│
│    │        │                        │              │            │國際醫科大學    │
├──┼────┼────────────┼───────┼──────┼────────┤
│ 10 │93/06/29│臺灣銀行左營分行        │000000000000  │1,530元     │                │
├──┼────┼────────────┼───────┼──────┼────────┤
│ 11 │93/06/14│寶華銀行五福分行        │000000000000  │1,645,000元 │                │
├──┼────┴────────────┴───────┼──────┼────────┤
│總額│                                                  │7,588,218元 │                │
│    │                                                  │            │                │
└──┴─────────────────────────┴──────┴────────┘
附表二：苟同煥帳戶被領取之部分
┌──┬────┬────────────┬───────┬──────┬────────┐
│編號│領款日期│   銀              行   │ 帳        號 │領款金額（新│ 備         註  │
│    │（年/ 月│                        │              │台幣）      │                │
│    │/ 日）  │                        │              │            │                │
├──┼────┼────────────┼───────┼──────┼────────┤
│  1 │93/06/29│中國信託商業銀行股份有限│000000000000  │129,267元   │                │
│    │        │公司高雄分行            │              │            │                │
├──┼────┼────────────┼───────┼──────┼────────┤
│  2 │93/06/07│日盛銀行高雄分行        │00000000000000│24,800元    │                │
├──┼────┼────────────┼───────┼──────┼────────┤
│  3 │93/06/17│日盛銀行高雄分行        │00000000000000│2,000,030元 │                │
├──┼────┼────────────┼───────┼──────┼────────┤
│  4 │93/06/23│日盛銀行高雄分行        │00000000000000│15,000元    │                │
├──┼────┼────────────┼───────┼──────┼────────┤
│  5 │93/06/23│日盛銀行高雄分行        │00000000000000│440,000元   │                │
├──┼────┼────────────┼───────┼──────┼────────┤
│  6 │93/06/25│日盛銀行高雄分行        │00000000000000│472,000元   │                │
├──┼────┼────────────┼───────┼──────┼────────┤
│  7 │93/06/29│日盛銀行高雄分行        │00000000000000│970,000元   │                │
├──┼────┼────────────┼───────┼──────┼────────┤
│  8 │93/06/29│日盛銀行高雄分行        │00000000000000│20,030元    │                │
├──┼────┼────────────┼───────┼──────┼────────┤
│  9 │93/06/29│日盛銀行高雄分行        │00000000000000│250,000元   │                │
├──┼────┼────────────┼───────┼──────┼────────┤
│ 10 │93/06/30│日盛銀行高雄分行        │00000000000000│950,000元   │                │
├──┼────┼────────────┼───────┼──────┼────────┤
│ 11 │93/06/30│日盛銀行高雄分行        │00000000000000│950,000元   │                │
├──┼────┼────────────┼───────┼──────┼────────┤
│ 12 │93/07/01│日盛銀行高雄分行        │00000000000000│967,700元   │                │
├──┼────┴────────────┴───────┼──────┼────────┤
│總額│                                                  │7,188,827元 │                │
└──┴─────────────────────────┴──────┴────────┘
附表三：苟昇煥名義之帳戶
┌──┬────┬────────────┬───────┬──────┬────────┐
│編號│領款日期│   銀              行   │ 帳        號 │領款金額（新│ 備         註  │
│    │（年/ 月│                        │              │台幣）      │                │
│    │/ 日）  │                        │              │            │                │
├──┼────┼────────────┼───────┼──────┼────────┤
│  1 │93/06/24│日盛銀行高雄分行        │00000000000000│438,670元   │                │
├──┼────┼────────────┼───────┼──────┼────────┤
│  2 │93/06/25│日盛銀行高雄分行        │00000000000000│337,190元   │                │
├──┼────┼────────────┼───────┼──────┼────────┤
│  3 │93/06/29│日盛銀行高雄分行        │00000000000000│322,863元   │                │
├──┼────┼────────────┼───────┼──────┼────────┤
│  4 │93/06/29│日盛銀行高雄分行        │00000000000000│900,000元   │                │
├──┼────┴────────────┴───────┼──────┼────────┤
│總額│                                                  │1,998,723元 │                │
└──┴─────────────────────────┴──────┴────────┘